# BOT项目的摊销问题

提问人：txrtiger 时间：2010-03-15 19:58:43
请问陈老师： 我们审计的一家路桥公司采用BOT方式建成一条公路，自 2007 年 1 月开始取得了 35 年的收费权，该公司原来是将该项资产计入“固定资产”核算，并采用车流量法计提折旧。现该公司根据上级要求，自 2010 年 1 月 1 日开始执行新会计准则，我的问题是： 1 、我们今年进行审计时，对于该公司以前的会计处理，需要按照准则解释 2 号的要求将该项资产调入“无形资产”吗？ 2 、假定转入“无形资产”，则原按车流量法计提折旧，现在仍然能继续采用该方法对无形资产进行摊销吗？（无形资产准则对摊销方法并未规定一定要按年限平均摊销） 谢谢！

回答人：chenyiwei
1 、根据《企业会计准则解释第 2 号》规定，“本规定发布前，企业已经进行的BOT项目，应当进行追溯调整；进行追溯调整不切实可行的，应以与BOT业务相关的资产、负债在所列报最早期间期初的账面价值为基础重新分类，作为无形资产或是金融资产，同时进行减值测试；在列报的最早期间期初进行减值测试不切实可行的，应在当期期初进行减值测试”。因此，应当进行追溯调整。 2 、如果符合解释 2 号对无形资产的定义的（合同规定项目公司在有关基础设施建成后，从事经营的一定期间内有权利向获取服务的对象收取费用，但收费金额不确定的），应作为无形资产确认。根据无形资产准则规定，“企业选择的无形资产摊销方法，应当反映与该项无形资产有关的经济利益的预期实现方式。无法可靠确定预期实现方式的，应当采用直线法摊销”。考虑到车流量预测的不确定性较大，一般除非可以可靠预测未来车流量，否则应使用直线法摊销。

回答人：chenyiwei
回复 板凳 txrtiger 的帖子解释 2 号是新准则体系下的规定，老准则下不应直接引用，但可以参照。